臺灣臺北地方法院刑事判決　　　　　　 100年度審易字第658號
公　訴　人　臺灣臺北地方法院檢察署檢察官
被　　　告　楊瑞榮
　　　　　　詹光德
上列被告等因竊盜案件，經檢察官提起公訴（100 年度偵字第22
493 號），被告於審理時就被訴事實為有罪之陳述，經本院裁定
進行簡式審判程序，判決如下：
    主  文
楊瑞榮共同攜帶兇器竊盜電線，累犯，處有期徒刑壹年。
詹光德共同攜帶兇器竊盜電線，處有期徒刑壹年。
    事  實
一、楊瑞榮前於民國99年間，因違反毒品危害防制條例案件，經
    臺灣板橋地方法院以99年度簡字第2175號刑事判決判處有期
    徒刑4 月確定，於99年10月4 日入監，於99年10月28日因徒
    刑易科罰金執行完畢。詹光德前於99年間，因攜帶兇器竊盜
    電線案件，經臺灣桃園地方法院以100 年度審易字第8 號刑
    事判決判處有期徒刑各7 月，應執行有期徒刑3 年確定（現
    執行中）。詎楊瑞榮、詹光德均不知悔改，竟共同基於意圖
    為自己不法所有之犯意聯絡，於100 年5 月7 日上午6 時許
    ，由楊瑞榮駕駛車號GT-9815 號自用小貨車搭載詹光德，一
    同前往臺北市指南宮附近，由楊瑞榮在車上把風，由詹光德
    攜帶楊瑞榮所有油壓剪1 把，前往臺北市○○區○○路往猴
    山岳山區，以油壓剪將臺灣電力股份有限公司（下稱臺電公
    司）舖設於道路下方人孔蓋內長度約144 公尺之電纜線剪斷
    後，再由詹光德與楊瑞榮共同將電纜線移置於上開自用小貨
    車上，攜至桃園附近某資源回收場變賣給不詳人士，得款新
    臺幣一萬多元朋分花用，並將油壓剪丟棄。嗣經臺電公司人
    員江振賜報警處理，始查知上情。
二、案經臺北市政府警察局文山第一分局報告臺灣臺北地方法院
    檢察署檢察官偵查起訴。
    理  由
一、本案被告楊瑞榮、詹光德所犯非死刑、無期徒刑、最輕本刑
    為3 年以上有期徒刑之罪，或高等法院管轄第一審之案件，
    被告於本院審理程序中，就被訴事實為有罪之陳述，經告以
    簡式審判程序之旨，並聽取當事人之意見後，本院裁定依簡
    式審判程序進行審理，合先敘明。
二、上揭事實業據被告二人於本院審理時坦承不諱，且經證人江
    振賜（偵查卷第11頁、第88頁至第89頁）、徐永基（偵查卷
    第10頁、第91頁至第92頁）證述在卷，並有現場及監視器錄
    影畫面翻拍照片3 張（偵查卷第13頁至第14頁）附卷可稽，
    被告二人任意性自白核與事實相符，堪以採信。本案事證明
    確，被告二人犯行洵堪認定，應依法論科。
三、按刑法第321 條第1 項第3 款之攜帶兇器竊盜罪，係以行為
    人攜帶兇器竊盜為其加重條件，此所謂兇器，其種類並無限
    制，凡客觀上足對人之生命、身體、安全構成威脅，具有危
    險性之兇器均屬之，且祇須行竊時攜帶此種具有危險性之兇
    器為已足，並不以攜帶之初有行兇之意圖為必要；亦即行為
    人攜帶兇器有行兇之可能，客觀上具有危險性，即為已足，
    至其主觀上有無持以行兇或反抗之意思，尚非所問，有最高
    法院79年度台上第5253號判例、最高法院74年度第3 次刑事
    庭會議決議可資參照。本案被告二人用以行竊之油壓剪雖未
    扣案，惟油壓剪係金屬材質，且可破壞電纜線，堪認該油壓
    剪質地堅硬，客觀上足以對於他人之生命、身體構成威脅而
    具有危險性，屬刑法所謂兇器無誤。核被告二人所為，均係
    犯電業法第105 條、刑法第321 條第1 項第3 款之攜帶兇器
    竊盜電線罪（起訴書漏引電業法第105 條，業經本院當庭告
    知由被告進行答辯）。被告二人間，就上開犯行有犯意聯絡
    及行為分擔，為共同正犯。被告楊瑞榮有如事實欄所載之前
    科，有臺灣高等法院被告前案紀錄表及刑案資料查註紀錄表
    各1 份在卷可查，其於有期徒刑執行完畢後，五年內故意再
    犯本案有期徒刑以上之罪，為累犯，應依刑法第47條第1 項
    之規定，加重其刑。爰審酌被告二人正值壯年，卻不思以正
    當方式獲取財物，任意破壞竊取電纜線，破壞他人財產法益
    ，影響電力供應，對他人安全產生危害，行為有所不當，惟
    念渠等能於本院審理時坦承犯行，犯後態度尚可，復參酌被
    告二人前科素行、智識能力及生活狀況等一切情狀，分別量
    處如主文所示之刑，以資儆懲。至被告二人所使用之犯罪工
    具油壓剪1 支，已經被告詹光德丟棄而滅失，業據被告詹光
    德供述在卷（本院卷第44頁反面），且非違禁物，爰不予宣
    告沒收，附此敘明。
據上論斷，應依刑事訴訟法第273 條之1 第1 項、第284 條之1
、第299 條第1 項前段，電業法第105 條，刑法第28條、第321
條第1 項第3 款、第47條第1 項，判決如主文。
本案經檢察官翁偉玲到庭執行職務。
中    華    民    國   100    年    12    月    30    日
                  刑事第二十一庭  法  官  林勇如
上正本證明與原本無異。
如不服本判決應於收受送達後10日內向本院提出上訴書狀，並應
敘述具體理由；其未敘述上訴理由者，應於上訴期間屆滿後20日
內向本院補提理由書（均須按他造當事人之人數附繕本）「切勿
逕送上級法院」。告訴人或被害人如對於本判決不服者，應具備
理由請求檢察官上訴，其上訴期間之計算係以檢察官收受判決正
本之日期為準。
                                  書記官  葉潔如
中    華    民    國   100    年    12    月    30    日
附錄本案所犯法條全文：
中華民國刑法第321 條（加重竊盜罪）
犯竊盜罪而有下列情形之一者，處6 月以上、5 年以下有期徒刑
，得併科新臺幣10萬元以下罰金：
一、侵入住宅或有人居住之建築物、船艦或隱匿其內而犯之者。
二、毀越門扇、牆垣或其他安全設備而犯之者。
三、攜帶兇器而犯之者。
四、結夥三人以上而犯之者。
五、乘火災、水災或其他災害之際而犯之者。
六、在車站、埠頭、航空站或其他供水、陸、空公眾運輸之舟、
    車、航空機內而犯之者。
前項之未遂犯罰之。
電業法第105 條（罰則（一）----供電設備之竊盜或損壞）
竊盜或損壞電桿、電線、變壓器或其他供電設備者，依刑法之規
定從重處斷。